【裁判字號】    89,自,36
【裁判日期】    890229
【裁判案由】    毀損等
【裁判全文】
臺灣臺南地方法院刑事裁定                            八十九年度自字第三六號
    自  訴  人  丙○○
    被      告  丁○○
                乙○○
右列被告等因毀損等案件，經自訴人提起自訴，本院裁定如左：
    主  文
自訴駁回。
    理  由
一、自訴意旨略稱：自訴人丙○○因家庭經濟遽變之故，不得不利用下班、休假之餘
    暇，另兼差擺攤賺取外快應急，適於民國八十九年一月一日下午，見台南巿十一
    號公園人潮聚集、攤販林立、頗富商機，即加入攤販之行列。俟自訴人擺好攤架
    剛開張營業時，府前派出所警員乙○○就前來取締，自訴人迅即依命拆架、收攤
    ，惟因被取締前有位顧客交付一張（新台幣，下同）千元大鈔購物，自訴人因小
    鈔不足而費了一番功夫始換得千元小鈔，致稍有耽擱未能銜命馬上離開，在自訴
    人正忙於找錢給顧客時，乙○○又突擊而至，先以手撥倒放在地上裝滿雞絲碗麵
    的大紙箱，再補上一腳，將雞絲碗麵踢得飛散一地，致自訴人血本無歸。但自訴
    人為免遭告發受罰，仍忍氣吞聲賠笑。嗣乙○○將自訴人帶回派出所後，從電腦
    列印出自訴人的前科資料後，竟持上開資料當眾辱自訴人：「妨害公務前科犯
    這麼多，你這個白賊囝仔．．」，對自訴人冷嘲熱諷羞辱了老半天才開出告發單
    。自訴人以乙○○先毀損自訴人所有之商品在先，又公然辱自訴人在後，即備
    感委屈，乃找其主管丁○○申訴，詎丁○○竟開口人稱：「你來這擺攤仔就不
    對，要告什？幹你娘！」等語，因認上開二人應已觸犯刑法第一百三十二條（公
    務員洩漏國防以外之秘密罪）、第三百零九條（公然侮辱罪）及第三百五十四條
    （毀損罪）等罪嫌。
二、按法院或受命法官，得於第一次審判期日前，訊問自訴人或調查證據，如認為案
    件有刑事訴訟法第二百五十二條至第二百五十四條之情形者，得以裁定駁回其自
    訴，且非有必要，不得先行傳訊被告，同法第三百二十六條第三項、第二項分別
    定有明文。
三、其次，犯罪事實應依證據認定之，無證據不得推定其犯罪事實；又不能證明被告
    犯罪者，即不得諭知被告有罪之判決，刑事訴訟法第一百五十四條、第三百零一
    條第一項分別定有明文。且告訴人之告訴，係以使被告受刑事訴追為目的，是其
    陳述是否與事實相符，仍應調查其他證據以資審認，最高法院五十二年度台上字
    第一三００號亦著有判例。經查：本件自訴人主張之上開犯罪事實，迄未提出任
    何相關之證據或證人以供本院調查或傳訊，本院基於甲○○○「非有必要，不得
    先行傳訊被告（刑事訴訟法第三百廿六條第二項）」之規定及先行「調查證據」
    之必要，即於八十九年一月十四日裁定限自訴人於送達後十日內補正其欠缺並再
    行補足被告二人之相關資料，且於同年一月廿八日經自訴人收受，有上開送達證
    書在卷可參，自訴人既自行提起自訴請求追訴犯罪，自應依法提出上開事項以供
    本院調查（按自訴，在訴訟程序進行中，自訴人係取代檢察官之地位而行使犯罪
    之追訴權），惟自訴人收受後，雖於同年二月八日遞上自訴補充狀一份，然除陳
    述一些言不及義之事，徒逞一時「文筆」之快外，無濟於本件犯罪事實之浮現，
    亦予司法公信力無補，更與自訴狀所載之「明法治、司法公信」云云相悖。故本
    件依自訴人所陳之自訴狀及補充狀所載之內容，因無證據足以證明其為真，揆諸
    前揭條文「無證據即不得入人於罪」之規定，應認被告等二人上開罪嫌不足，依
    照首揭說明，本件自訴應予駁回。
據上論斷，應依刑事訴訟法第三百二十六條第三項、第二百五十二條第十款，裁定如
主文。
中    華    民    國      八十九    年      二        月      二十九    日
                              臺灣臺南地方法院刑事第一庭
                                  法  官  沈  揚  仁
右正本證明與原本無異
如不服本裁定應於送達後五日內向本院提出抗告狀
                                  書記官  陳  瑞  鈴
中    華    民    國      八十九    年      二        月       二十九   日


司法院資訊處製作；財團法人民間司法改革基金會備份。
